臺灣屏東地方法院民事判決　　　　　　110年度潮小字第854號
原　　　告　陳威誌　
被　　　告　蔡明澈　


上列當事人間請求損害賠償事件，本院於民國110 年12月21日言
詞辯論終結，判決如下：
    主  文
原告之訴駁回。
訴訟費用新臺幣壹仟元由原告負擔。
    事實及理由
壹、程序部分：
    按小額訴訟之訴狀送達後，原告不得將原訴變更或追加他訴
    ，但擴張或減縮應受判決事項之聲明者，不在此限，民事訴
    訟法第436 條之23、第436 條第2 項、第255 條第1 項但書
    第3 款分別定有明文。查本件原告起訴請求被告應給付新臺
    幣（下同）95,000元及法定遲延利息，嗣則變更如下述聲明
    （本院卷第1 、29頁），核屬減縮應受判決事項之聲明，於
    法相符。
貳、實體部分：
一、原告主張：原告於民國108 年5 月20日下午6 時18分許，行
    經被告經營之屏東縣○○鄉○○路000 號濰克早午餐店前（
    下稱系爭商店），因被告在騎樓擺放物流箱、花盆等雜物，
    致原告改走騎樓前斜坡（下稱系爭斜坡），因當時下雨地面
    濕滑，致原告因而摔倒，並撞擊訴外人鍾昀志停放在系爭斜
    坡下道路之車牌號碼0000-00 號自用小客車（下稱A 車），
    受有右手肘、右大腿擦傷，雖經臺灣屏東地方檢察署（下稱
    屏東地檢署）檢察官以逾告訴期間，對被告、鍾昀志作成10
    9 年度偵字第868 、908 號（下稱另案）不起訴處分，惟原
    告請求權尚未罹於時效。原告因被告所為，支出醫療費用新
    臺幣（下同）1,030 元、調解及訴訟相關費用1,908 元、當
    時身著長褲受損金額1,500 元，並得請求慰撫金4,800 元，
    爰依民法第184 條第1 項前段、第195 條第1 項規定，提起
    本件訴訟，並聲明：被告應給付原告9,238 元，及自起訴狀
    繕本送達翌日起至清償日止，按年息5%計算之利息。
二、被告則以：系爭商店雖為我經營，可能有擺放物品在騎樓，
    惟當時並非營業時間，且原告當時走在系爭斜坡係因鍾昀志
    違規停放A 車所致，原告當時走路手插口袋未注意路況，亦
    具過失，故原告未舉證所受傷害為我所致，其請求權亦罹於
    時效等語，資為抗辯，並聲明：原告之訴駁回。
三、經查，原告於上開時間在被告經營之系爭商店前系爭斜坡跌
    倒，續則撞擊鍾昀志停放在系爭斜坡下道路之A 車，受有上
    述傷害，被告當時有擺放物品在騎樓；被告、鍾昀志嗣經屏
    東地檢署檢察官作成另案不起訴處分等情，有診斷證明書、
    醫療費用收據可稽（本院卷第16-17 、35-36 頁），並經本
    院調取另案卷宗核閱無誤，且為兩造所不爭執，堪信為真。
四、得心證之理由：
  ㈠按因故意或過失不法侵害他人之權利者，負損害賠償責任。
    。民法第184 條第1 項前段已明文。次按侵權行為損害賠償
    之債，須損害之發生與加害人之故意或過失加害行為間有相
    當因果關係，始能成立。所謂相當因果關係，係以行為人之
    行為所造成之客觀存在事實，依經驗法則，可認通常均可能
    發生同樣損害之結果而言；如有此同一條件存在，通常不必
    皆發生此損害之結果，則該條件與結果並不相當，即無相當
    因果關係；不能僅以行為人就其行為有故意過失，即認該行
    為與損害間有相當因果關係（最高法院90年度台上字第772
    號判決意旨參照）。再按道路指公路、街道、巷衖、廣場、
    騎樓、走廊或其他供公眾通行之地方。道路交通管理處罰條
    例第3 條第1 款定有明文。末按任何人不得利用道路堆積、
    置放、設置或拋擲足以妨礙交通之物品。道路交通安全規則
    第140 條第1 款亦明文。
  ㈡經查，原告於另案警詢中陳稱：我原本走在柏油馬路邊線外
    側，走至廣濟路與仁和路口，遭停放在轉彎路口之A 車擋住
    去路等語（他字第3726號卷第12頁反面），可知原告當時本
    行走道路邊線外側，係因停放該處之A 車甫未能續行，併觀
    現場照片所呈，系爭商店騎樓雖有花盆，但與A 車間之系爭
    斜坡，供行人通行尚屬寬裕（他字第3726號卷第15-18 頁）
    ，則原告究係無從或不欲改道至騎樓行走，已屬有疑。參以
    監視器截圖所示，原告自廣濟路右轉仁和路口，並無明顯停
    頓或轉向，隨即在系爭斜坡摔倒（他字第3726號卷第19-20
    頁），亦難認定原告確遭騎樓物品所阻，始鋌而走險行經系
    爭斜坡，故原告於上開時、地所受傷害，與被告行為實乏因
    果關係，不足認定被告已成立侵權行為。職是，原告本件請
    求，洵屬無據。
五、綜上所述，本件原告依民法第184 條第1 項前段、第195 條
    第1 項規定，請求被告給付9,238 元，及自起訴狀繕本送達
    翌日起至清償日止，按年息5%計算之利息，為無理由，應予
    駁回。
六、本件事證已臻明確，兩造間其餘主張舉證併所提證據，經本
    院審酌與判決之結果不生影響，不再一一論列，附此敘明。
七、訴訟費用負擔之依據：民事訴訟法第78條。
中    華    民    國   111    年    1     月    13    日
                  潮州簡易庭  法  官  曾迪群
以上正本係照原本作成。
如不服本判決，應於判決送達後20日內，以判決違背法令為理由
，向本院提出上訴狀並表明上訴理由（上訴理由應表明：一、原
判決所違背之法令及其具體內容；二、依訴訟資料可認為原判決
有違背法令之具體事實），如未表明上訴理由者，應於上訴後20
日內向本院提出上訴理由書。如委任律師提起上訴者，應一併繳
納上訴審裁判費。
中    華    民    國   111    年    1     月    13    日
                              書記官  劉  佳